【裁判字號】    99,審易,1466
【裁判日期】    990812
【裁判案由】    贓物
【裁判全文】
臺灣高雄地方法院刑事判決            99年度審易字第1466號
公  訴  人  臺灣高雄地方法院檢察署檢察官
被      告  丙○○
            丁○○
上列被告因贓物案件，經檢察官提起公訴（99年度偵字第1485號
、第2314號、第4259號），被告就被訴事實為有罪之陳述，經告
知簡式審判程序之旨，並聽取被告與公訴人之意見後，本院合議
庭裁定由受命法官獨任進行簡式審判程序，本院判決如下：
    主  文
丙○○共同犯牙保贓物罪，累犯，處有期徒刑陸月，如易科罰金
，以新臺幣參仟元折算壹日。
丁○○共同犯牙保贓物罪，處有期徒刑肆月，如易科罰金，以新
臺幣參仟元折算壹日。
    事  實
一、丙○○前於民國92年間，因犯搶奪案件，經國防部南部地區
    軍事法院以92年和審字第656 號判處有期徒刑2 年確定，並
    於95年9 月2 日縮短刑期執行完畢。詎丙○○與丁○○共同
    基於牙保贓物之犯意聯絡，明知某真實姓名、年籍均不詳自
    稱「陳建志」之成年男子，委託出售之珠寶1 批，均為甲○○於98年4 月17日下午7 時47分許，在高雄市○○區○○街
    「五福國中」旁，遭人搶奪之贓物，由丁○○覓得有意購買
    之買家龔原模後，丙○○即撥打電話通知該自稱「陳建志」
    之男子，該自稱「陳建志」之成年男子，遂於98年10月15日
    ，在高雄市美術館附近之公園，將委由出售之上開珠寶1 批
    ，交付丙○○，再由丙○○會同丁○○以及不知情之陳韋廷
    ，一同前往設於高雄縣鳳山市○○○路549 號「佳利山銀樓
    」，由不知情之陳韋廷在銀樓門口等候，丙○○與丁○○則
    進入「佳利山銀樓」內，以新臺幣（下同）200 萬元價格，
    出售交付予佯裝龔原模父親之鄭帥忠，鄭帥忠購得該批珠寶
    後，歸還交付甲○○父親乙○○，而丙○○、丁○○因牙保
    贓物所得之200 萬元款項，與該自稱「陳建志」之成年男子
    ，朋分花用殆盡。
二、案經高雄市政府警察局苓雅分局移送臺灣高雄地方法院檢察
    署檢察官偵查起訴。
    理  由
一、本件被告丙○○、丁○○所犯均係死刑、無期徒刑、最輕本
    刑為3 年以上有期徒刑以外之罪，其等2 人於準備程序中就
    被訴事實均為有罪之陳述，經本院告知簡式審判程序之旨，
    並聽取公訴人及被告意見後，合議庭裁定由受命法官獨任進
    行簡式審判程序，合先敘明。
二、訊據被告丙○○、丁○○對於上揭時、地，共同牙保贓物之
    犯罪事實，均坦承不諱，核與證人即被害人甲○○、甲○○
    父親乙○○、甲○○胞妹林佳蓁、乙○○友人鄭帥忠、「佳
    利山銀樓」負責人龔哲琮、龔哲琮之子龔原模、被告丙○○
    友人陳韋廷證述情節相符，並有被害人遭搶珠寶照片5 張、
    通聯調閱查詢單1 份在卷可稽，復有空紅包袋1 個、手寫牙
    保珠寶清單1 張扣案可憑（見臺灣高雄地方法院檢察署99年
    度偵字第2314號卷第14頁、第19頁），本案事證明確，被告
    丙○○、丁○○上揭共同牙保之犯行，均堪認定，應予依法
    論科。
三、核被告丙○○、丁○○所為，均係犯刑法第349 條第2 項之
    牙保贓物罪。被告丙○○、丁○○間，就上開牙保贓物之犯
    行，具有犯意聯絡與行為分擔，均應論以共同正犯。被告丙○○前因搶奪案件，經法院判處有期徒刑2 年確定，並於95
    年9 月2 日縮短刑期執行完畢，有臺灣高等法院被告丙○○
    前案紀錄表1 份在卷可佐，被告丙○○於有期徒刑執行完畢
    後，5 年內故意再犯本件有期徒刑以上之罪，為累犯，應依
    刑法第47條第1 項規定加重其刑。本院審酌被告丙○○前有
    搶奪案件，經法院判刑之前科紀錄，已如前述，而被告丁○○則有妨害自由案件，經法院判刑，並執行完畢之紀錄（不
    構成累犯），此有臺灣高等法院被告丁○○前案紀錄表1 份
    附卷可憑，足見被告丙○○、丁○○均素行不良，被告2 人
    均正值青壯年，明知該不詳姓名而自稱「陳建志」之成年男
    子所委託出售之珠寶，為他人遭搶之贓物，竟為貪圖不法利
    益，牙保該批珠寶，擴大被害人的財產損失，嚴重影響被害
    人的財產權益，犯罪情節重大，犯罪所生損害亦屬重大，被
    告丙○○迄今仍未吐露該自稱「陳建志」男子之真實身分，
    以協助檢警機關查獲搶奪案件之嫌犯，行為實無可取，惟念
    及被告丙○○、丁○○均已坦承犯行，本件犯罪手段和平，
    被告丙○○、丁○○業已與甲○○成立和解，賠償甲○○50
    萬元，此有和解書1 份附卷可憑（見本院卷第71頁），堪認
    被告2 人對於犯罪所造成之損害，付出一定程度之努力，加
    以彌補等一切情狀，分別量處如主文所示之刑。並斟酌本件
    被告2 人之犯罪情節嚴重，甲○○因遭搶奪所遭受之損失，
    姑不論心理層面所生之恐懼，客觀之財產損失即高達200 萬
    元，被告2 人因成立和解所賠償數額50萬元，僅佔甲○○損
    失金額的1/4 ，距離完全填補甲○○之損失，尚有相當之差
    距，本件被告2 人所處如主文所示之刑，如易科罰金之折算
    標準，如以每日1,000 元或2,000 元折算一日，顯屬過輕，
    而與被告2 人本件罪責不相當，爰分別諭知易科罰金之折算
    標準如主文所示。
據上論斷，應依刑事訴訟法第273 條之1 第1 項、第299 條第1
項前段，刑法第28條、第349 條第2 項、第47條第1 項、第41條
第1 項前段，刑法施行法第1 條之1 ，判決如主文。
本案經檢察官杜妍慧到庭執行職務。
中    華    民    國    99    年    8     月    12    日
                  刑事第十庭  法  官  高增泓
以上正本證明與原本無異。
如不服本判決，應於判決送達後10日內，向本院提出上訴狀。
中    華    民    國    99    年    8     月    12    日
                              書記官  王淑娟
附錄本案論罪科刑法條全文：
刑法第349條
收受贓物者，處3 年以下有期徒刑、拘役或5 百元以下罰金。
搬運、寄藏、故買贓物或為牙保者，處5 年以下有期徒刑、拘役
或科或併科1 千元以下罰金。
因贓物變得之財物，以贓物論。

司法院資訊處製作；財團法人民間司法改革基金會備份。
